---
output: github_document
---

<!-- README.md is generated from README.Rmd. Please edit that file -->

```{r, include = FALSE}
knitr::opts_chunk$set(
  collapse = TRUE,
  message = FALSE,
  comment = "#>"
)
```




```{r}
library(tidyverse)
credito <- read_rds("data/credito.rds")
```


# NovoProjeto

<!-- badges: start -->
<!-- badges: end -->
EL objetivo de NovoProjecto es un ejemplo de analisis de la base de datos credito y responder 
a las siguientes propuestas de anlisis:

- Avaliar quais características definem um cliente bom ou ruim
- Construir um modelo para prever clientes bons e ruins





### 1- Porque a classificação entre RUIN e BOM  e importante 


```{r, figures-side, fig.show="hold", out.width="50%"}
migraf1<-credito %>% 
  group_by(status) %>%
  summarise(qtd=n()) 
migraf1%>%
  ggplot() +
  geom_col(
    aes(x = status, y = qtd, fill = status),
    show.legend = FALSE
  )+
  labs(
    x="Status",
    y="prestamos recibidos",
    title = "Prestamosrecibidos segun status ")+
  theme(
  plot.title = element_text(hjust = 0.5),
  plot.subtitle = element_text(hjust = 0.5),
  text=element_text(size=12, family="mono", colour = "blue")
  )           




migraf2<-credito %>% 
  mutate(dif=preco_do_bem-valor_emprestimo) %>%
  group_by(status) %>% 
  summarise(media_dif=mean(dif)) 
migraf2%>%
  ggplot()+
  geom_col(aes(x=status, y=media_dif, fill=status))+
  labs(
    x="Status",
    y="Valor neto recibido",
    title = "Valor meio do emprestimo en relacao ao prezo do bem",
    subtitle = "(Prezo do bem - Valor emprestimo)")+
  theme(
  plot.title = element_text(hjust = 0.5),
  plot.subtitle = element_text(hjust = 0.5),
  text=element_text(size=12, family="mono", colour = "blue")
  )           


```



Os gráficos sugerem que a classificação "BOM" facilita o acesso a empréstimos e
a um valor concedido maior em relação ao valor do bem



### 2- Avaliar quais características definem um cliente BOM ou RUIM ###


```{r}

mitabla<-credito %>% 
  mutate(status=if_else(status=="bom",1,0),balance=renda-despesas)

mod_logit <-glm(status ~ idade+tempo_empresa+moradia+estado_civil+
                  trabalho+balance+ativos+dividas, data=mitabla, family="binomial")
#mod_logit %>% summary() %>% knitr::kable(caption = "Legenda", digits=2) %>% 
mod_logit %>% summary() 
```





```{r}
a<-tibble(
  Factores_positivos     = c("tempo_empresa","moradia pais" , "moradia própria", 
                             "trabalho fixo", "balance positivo", "ativos"),
  Factores_negativos     =c( "estado civil separado", "estado civil divorciado", 
                             "trabalho meio período", "idade", "dividas"," " ),
  Factores_non_influentes=c( "moradia outras", "moradia priv","estado civil solteiro",
                             "estado civil viúvo", "trabalho outros"," ")
)
```




```{r}
a %>% knitr::kable(col.names = gsub("[_]", " ", names(a)), caption = "") 
```




```{r}
library(vcd)
predicciones <- ifelse(test = mod_logit$fitted.values > 0.5, yes = 1, no = 0)
matriz_confusion <- table(mod_logit$model$status, predicciones,
                          dnn = c("observaciones", "predicciones"))
matriz_confusion
```



(285+2834)/(285+2834+733+168)=0.7758
**O modelo pode predecir el 77% de las clasifiaciones entre "BOM" e "RUIN" **



```{r}
mosaic(matriz_confusion, shade = T, colorize = T,
       gp = gpar(fill = matrix(c("green4", "red4", "red4", "green4"), 2, 2)))
```



```{r}
with(mod_logit, pchisq(null.deviance - deviance, df.null - df.residual
, lower.tail = FALSE))
```

**El valor p está cerca de 0, lo que muestra un modelo altamente significativo.**


